臺灣高雄地方法院刑事判決　　　　　　　　　　　　　九十年度交訴字第二二五號
　　公　訴　人　臺灣高雄地方法院檢察署檢察官
　　被　　　告　乙○○
右列被告因公共危險等案件，經檢察官聲請簡易判決處刑（九十年度偵字第一九五五
五號），本院鳳山簡易庭認本案不宜予以簡易判決處刑（九十年度鳳交簡字第一一七
０號），簽移本院審理，本院判決如左：
    主  文
乙○○服用酒類，不能安全駕駛動力交通工具而駕駛，處有期徒刑月；又駕駛動力
交通工具肇事，致人受傷而逃逸，處有期徒刑柒月。應執行有期徒刑捌月。緩刑肆年
。
被訴過失傷害部分公訴不受理。
    事  實
一、乙○○未考領普通小型車駕駛執照，於民國九十年十月十六日十時許（起訴書誤
    載為同日十二時許），在高雄縣鳳山市某商店與友人喝酒，後明知其飲酒後已達
    不能安全駕駛動力交通工具之程度，仍於同日十三時許，駕駛車牌號碼ＸＲ─四
    九三九號福特紅色自用小客車，沿高雄縣鳳山市○○路由西往東方向行駛，嗣於
  同日十三時三十分許，途經該路與鳳南路交岔路口時，因飲酒後注意力減退，復
    疏未注意車前狀況，致由後追撞同向由甲○○所騎乘之車牌號碼ＸＶＧ─八０七
    號重型機車，致甲○○人車倒地，甲○○並因此受有左手掌挫紅腫等傷害（過失
    傷害部分業經撤回告訴，詳如後述）。詎乙○○駕駛前開車輛肇事致甲○○受傷
    後，甲○○請其下車處理，惟乙○○並未下車，亦未採取任何必要救護之安全措
    施或報警處理，逕行駕車逃逸。旋為警循線於同日下午，在高雄縣鳳山市○○○
    路一０二之四號乙○○住處前發現肇事車輛，並查獲乙○○，復測得乙○○呼氣
    酒精濃度高達每公升０．九八毫克。
二、案經甲○○訴由高雄縣警察局鳳山分局報請臺灣高雄地方法院檢察署檢察官偵查
    起訴。
    理  由
壹、有罪部分：
  一、訊據被告乙○○固坦承有於右揭時地飲酒後，駕駛車牌號碼ＸＲ─四九三九號
      自用小客車，自後追撞同向由告訴人甲○○所騎乘之車牌號碼ＸＶＧ─八０七
      號重型機車，致告訴人受傷，且肇事後未下車處理即行離去等情，惟矢口否認
      有公共危險等犯行，辯稱：「喝酒對我開車沒有影響。當時因為甲○○沒有怎
      麼樣，所以我才沒有下車處理」云云。惟查，按當人飲酒後，若以呼氣酒精濃
      度測試器測得之呼氣濃度達到每公升０．五毫克時，反應較慢、感覺減低，將
      影響駕駛；達到每公升０．七五毫克時，思考與個性行為均會改變；達到每公
      升一．０毫克時，步態不穩、噁心嘔吐、精神混惑不清晰，此有行政院國軍退
      除役官兵輔導委員會臺北榮民總醫院八十八年八月五日（八八）北總內字第二
      六八六八號函在卷可稽，而被告為警查獲時，其呼氣酒精濃度達每公升０．九
      八毫克，顯已達不能安全駕駛動力交通工具程度，且告訴人因本件車禍受有左
      手掌挫紅腫等傷害，此有告訴人所提診斷證明書一紙在卷可憑，又目擊證人黃
      一傑於九十一年一月十一日本院審理時證稱：「當時我聽到碰一聲，就看到在
      場的告訴人被別人撞到，有一部紅色的福特小客車停下來，告訴人叫那人下車
      ，但那人沒有下車就開車走了」等語，核與告訴人指述情節相符，並與被告所
      駕駛之前開小客車特徵相符，足認被告前開辯解為圖卸刑責之詞，不足採信。
      此外復有高雄縣警察局舉發違反道路交通管理事件通知單、酒精濃度測試值表
      、測試觀察記錄表、前開小客車行車執照影本各一紙在卷足憑，本件事證已明
      ，被告犯行洵堪認定。
  二、被告於飲酒後駕車並肇事致人受傷而逃逸，核其所為，係犯刑法第一百八十五
      條之三服用酒類，不能安全駕駛動力交通工具而駕駛罪，及同法第一百八十五
      條之四駕駛動力交通工具肇事，致人受傷而逃逸罪。其所犯前開二罪，犯意各
      別，行為不同，構成要件亦異，應分論併罰。被告雖無照並酒醉駕車，惟所涉
      過失傷害部分業經告訴人撤回告訴，自無庸依道路交通管理處罰條例第八十六
      條第一項規定加重其刑。爰審酌被告於飲酒後酒精濃度高達每公升０‧九八毫
      克情況下，仍貿然駕駛自用小客車，且肇事後逃逸，犯罪情節重大，惟前未曾
      受有期徒刑之宣告，此有台灣高等法院被告全國前案紀錄表、台灣高雄地方法
      院檢察署刑案資料查註紀錄表在卷可按，且與告訴人達成民事和解，有和解書
      一紙在卷可憑，及告訴人因本件車禍所受之傷害等一切情狀，分別量處如主文
      所示之刑，並定其應執行刑。又被告前未曾受有期徒刑之宣告，亦與告訴人達
      成民事和解，均已如前述，經本次起訴並到庭接受審判後應知警惕，諒無再犯
      之虞，本院因認對被告所科之刑，以暫不執行為適當，爰併予宣告緩刑四年，
  以啟自新。
貳、公訴不受理部分：
  一、公訴意旨另謂：被告乙○○未考領普通小型車駕駛執照，於民國九十年十月十
      六日十三時三十分許，駕駛車牌號碼ＸＲ─四九三九號自用小客，沿高雄縣鳳
      山市○○路由西往東方向行駛，途經該路與鳳南路交岔路口時，因飲酒後注意
      力減退，復疏未注意車前狀況，致由後追撞同向由告訴人甲○○所騎車牌號碼
      ＸＶＧ─八０七號重型機車，致告訴人人車倒地，告訴人並因此受有左手掌挫
      紅腫等傷害，因認此部分被告涉有過失傷害罪嫌。
  二、按告訴乃論之罪，告訴人於第一審辯論終結前得撤回其告訴，又告訴經撤回者
      ，應諭知不受理之判決，刑事訴訟法第二百三十八條第一項、第三百零三條第
      三款分別定有明文。
  三、查本件告訴人告訴被告過失傷害案件，依起訴書所記載之犯罪事實，係觸犯刑
      法第二百八十四條第一項前段之過失傷害罪嫌，依同法第二百八十七條前段規
      定，須告訴乃論。此部分茲據告訴人當庭撤回告訴，依前開說明，此部分應逕
      為不受理判決之諭知。
據上論斷，應依刑事訴訟法第四百五十二條、第二百九十九條第一項前段、第三百零
三條第三款，刑法第一百八十五條之三、第一百八十五條之四、第五十一條第五款、
第七十四條第一款，判決如主文。
中      華      民      國    九十一    年      一      月    三十一    日
                              臺灣高雄地方法院交通法庭
                                  法  官  曾  逸  誠
右正本證明與原本無異。
如不服本判決，應於判決送達後十日內，向本院提出上訴狀。
                                  書記官  張  金  蘭
中    華    民    國      九十一      年      一      月      三十一   日
附錄本判決論罪法條：
刑法第一百八十五條之三：
服用毒品，麻醉藥品、酒類或其他相類之物，不能安全駕駛動力交通工具而駕駛者，
處一年以下有期徒刑、拘役或三萬元以下罰金。
刑法第一百八十五條之四：
駕駛動力交通工具肇事，致人死傷而逃逸者，處六月以上五年以下有期徒刑。
